【裁判字號】    89,交聲,410
【裁判日期】    900427
【裁判案由】    違反道路交通管理處罰條例聲明異議
【裁判全文】
臺灣臺北地方法院交通事件裁定                八十九年度交聲字第四一０號
    異議人即
    受處分人  甲○
右列受處分人因違反道路交通管理處罰條例案件，對於臺北市交通事件裁決所中華民
國八十九年六月一日所為之處分（原處分案號：北市交裁車字第二二－八一七三０三
七四四號）聲明異議，本院裁定如左：
        主      文
異議駁回。
        理      由
一、按汽車駕駛人停車時，在道路收費停車處所停車，不依規定繳費者，處新台幣六
    百元以上一千二百元以下罰鍰，道路交通管理處罰條例第五十六條第一項第十款
    定有明文。
二、本件原處分機關認受處分人即異議人甲○於民國八十八年十月三十日晚上七時二
    十分許，將其所有車號Ｇ二－四九二三號自用小客車，停放在華視後廣場設有計
    費器停車位處所停車，因未依規定繳費，為台北市停車管理處職員乙○○查獲，
    並以受處分人有違反道路交通管理處罰條例第五十六條第一項第十款汽車駕駛人
    在道路收費停車處所停車，不依規定繳費規定之行為掣單舉發。嗣受處分人未於
    舉發通知單上所載應到案日期前提出申訴，原處分機關乃依道路交通管理處罰條
    例第五十六條第一項第十款及違反道路交通管理事件統一裁罰標準及處理細則第
    四十四條第一項之規定於八十九年六月一日逕行裁處受處分人罰鍰新台幣（下同
    ）一千二百元。
三、訊據受處分人矢口否認有右開違規行為，辯稱：未曾收到繳費通知單，亦無收到
    舉發通知單，且伊停車在華視後廣場旁之施工圍籬邊，圍籬邊並未設置計費器，
    該地點一般民眾及大牛泊車停車處均有停車等語，經查：依法令執行交通稽查任
    務人員即台北市停車管理處職員乙○○到庭證稱：一定有車位才能開單，沒有車
    位不能開單，拖吊跟我無關，受處分人當時收到單子應該就要巷我們票亭解釋，
    未收到繳費通知單是不可能的等語，並有台北市停車管理處查獲違規停車事件檢
    舉單影本在卷為憑，因上開檢舉單已載明違規車輛車號及車色為白色，此與受處
    分人車輛之車號及顏色相符，有汽車車籍查詢資料附卷可考，因依法令執行交通
    稽查任務人員掣單舉發違反道路交通管理處罰條例所列之違規事實，本質上為行
    政處分，係公務員基於職務上權力，依法就特定之具體事件所為具有公法上效果
    之單方行政行為，基於公務員為公法上行為具有公信力之原則，該行政處分當可
    被推定為真正，其據以依法處分之事實認定亦為真正無誤，本此公信原則，乃立
    法者賦予行政機關制定違反道路交通事件統一裁罰標準及處理細則，使依法令執
    行交通稽查任務人員得當機處分（如該細則第二十三條）以達其維護交通秩序、
    安全之行政目的，反之，若謂公務員一切行政行為均需預留證據以證其實，則國
    家行政勢必窒礙難行，據此，刑事訴訟法就犯罪證據有關之規定中與屬行政秩序
    罰之交通違規裁罰本質不合之部分，自不在準用之列，從而，受處分人既未就依
    法令執行交通稽查任務人員之舉發有誤提出相關證據以供調查，本院經查亦無任
    何證據足資證明其有捏造事實違法取締之情事，則依法令執行交通稽查任務人員
    本其維護交通秩序、安全職責所為之舉發，自應受到合法、正確之推定。況受處
    分人雖提出照片、台北市政府工務局衛生下水道工程處函等資料，此乃另案違規
    未繳納停車費案例，因無法證明另案停車地點即係本件停車地點，尚難以受處分
    人之前之停車地點質疑乙○○所證有停車位未繳費始告發之情。末舉發通知單已
    於八十九年十一月二十四日以大宗掛號郵寄受處分人，此有台北市停車管理處九
    十年四月十二日北市停四字第九０六一四0四五００號函在卷為憑，因無退件情
    形，自應推定受處分人收受舉發通知單無誤。綜上所述，受處分人所辯，均不足
    採，事證明確，受處分人違規行為堪以認定。
四、從而，受處分人有於右開時地在道路收費停車處所停車，不依規定繳費之違規行
    為。原處分機關依道路交通管理處罰條例第五十六條第一項第十款及違反道路交
    通管理事件統一裁罰標準及處理細則第四十四條第一項之規定逕行裁處受處分人
    罰鍰一千二百元，核無違誤，本件受處分人之異議為無理由，自應將其異議駁回
    。
據上論斷，應依道路交通案件處理辦法第十九條，裁定如主文。
中      華      民      國    九十      年      四      月    二十七    日
                          臺灣臺北地方法院交通法庭
                                  法  官  李  麗  玲
右正本證明與原本無異。
如不服本裁定，應於裁定送達後五日內向本院提出抗告狀。
                                  書記官  江  虹  儀
中      華      民      國    九十       年     四     月    二十七    日


司法院資訊處製作；財團法人民間司法改革基金會備份。
